en: Frozen tuna fillets
fr: Filets de thon surgelés

en: Greenland halibut
fr: Flétan du Groënland, flétan noir, flétan commun
hr: Grenlandski iverak
ja: カラスガレイ

en: Steamed Greenland halibut
fr: Flétan du Groënland cuit à la vapeur, Flétan noir cuit à la vapeur, Flétan commun cuit à la vapeur

en: Atlantic halibut
fr: Flétan de l'Atlantique cru, flétan blanc
hr: Atlantski iverak
ja: タイセイヨウオヒョウ

en: Smoked halibuts
fr: Flétans fumés

en: Swordfish
fr: Espadon
hr: Sabljarka
ja: メカジキ

en: Smoked swordfish
fr: Espadons fumés, espadon fumé
hr: Dimljena sabljarka
nl: Gerookte zwaardvis

en: Roasted Swordfish, Baked Swordfish
fr: Espadon rôti, espadon cuit au four

en: Frozen swordfish
fr: Espadons surgelés, espadon surgelé

en: Brown meagre
fr: Corb

en: Snapper
fr: Vivaneau
hr: Snapper
ja: フエダイ科

en: Snapper cooked
fr: Vivaneau cuit

en: Crevalle jack
fr: Carangue

en: Grouper
fr: Mérou
hr: Kirnja
ja: ハタ, 羽太

en: Bigeye scad
fr: Coulirou
hr: Velikooka scad
ja: メアジ

en: Bogue, Boops boops
fr: Bogue

en: Big-scale sand smelt to fry, Whole small fish to fry
fr: Joëls pour friture, Petits poissons entiers pour friture

en: Salmons
bg: Сьомга
ca: Salmó
da: Laks
de: Lachs, Lachse
es: Salmóns
fi: lohet
fr: Saumons, saumon
he: סלמון
hr: losos
hu: Lazacok
it: Salmoni
ja: サケ, 鮭, しゃけ, シャケ, サーモン
nl: Zalm
pl: Łososie, Łosoś
pt: Salmões, salmão
ru: Лосось
tr: Somon, Somon Balığı, Som, Som Balığı
zh: 三文鱼

en: Cooked salmons, Cooked salmon
fr: Saumons cuits, Saumon cuit

en: grilled salmon, pan-fried salmon
fr: saumon grillé, saumon poêlé